臺灣士林地方法院刑事判決　　　　　　　　　　　　　九十一年度易字第二七七號
　　公　訴　人　臺灣士林地方法院檢察署檢察官
　　被　　　告　丙○○
右列被告因恐嚇等案件，經檢察官提起公訴 (九十一年度偵字第二八四八號），本院
判決如左：
    主  文
丙○○以強暴妨害人行使權利，累犯，處有期徒刑陸月，如易科罰金以參佰元折算壹
日。
菜刀、鐵鎚、鋸子各壹把均沒收。
    事  實
一、丙○○前因竊盜案件，經台灣台北地方法院判處有期徒刑八月確定，並於九十年
    三月二十七日執行完畢。詎丙○○仍不知悔改，僅因該里里長丁○○常勸諭其勿
    騷擾里民遭其懷恨在心，竟基於恐嚇之概括犯意，先於民國九十一年二月九日下
    午二時五十七分許，在臺北市○○區○○街三十五巷十三弄弄口，見丁○○行經
    該處，隨即持置於其機車內其所有之菜刀一把在丁○○面前揮舞，並將丁○○攔
    下，阻止其離去，以此強暴方式，妨害丁○○行使自由離去之權利，且以「殺死
    你」等加害生命之言詞恐嚇，使丁○○心生畏懼致生危害其安全，嗣經里民報警
    ，丙○○見員警趕至，即逃離現場，丙○○心有未甘，復於同年三月十四日晚上
    九時許，手持其所有之鐵鎚及鋸子各一把，前往臺北市○○區○○街二五九巷十
    六號百齡里里辦公室，見丁○○在該屋內（丁○○處理里民自強活動之事務），
    丙○○一進門即以：「幹你娘，丁○○我要殺死你，要給你死﹗（台語）」等語
    恐嚇丁○○，復見乙○○○及甲○○○在場閱報時，因恐二人報警，丙○○又基
    同前恐嚇之概括犯意，旋即同時又對乙○○○、甲○○○稱以「你們要去報警、
    我要殺死你們﹗給你們死！（台語）」，使丁○○、乙○○○及甲○○○三人因
    心生畏怖而迅速逃離，致生危害於丁○○三人之安全，詎丙○○仍持鐵鎚及鋸子
    緊追乙○○○及甲○○○二人至對街之雜貨店內，幸經警據報前往處理而當場逮
    捕，並扣得鐵鎚及鋸子各一把。
二、案經丁○○、乙○○○、甲○○○訴由臺北市政府警察局士林分局移送臺灣士林
    地方法院檢察署檢察官偵查起訴。
    理  由
一、右開事實，業據被告丙○○於警訊及偵、審中坦承不諱，核與告訴人丁○○、乙○○○、甲○○○分別於警偵訊及本院審理時指訴之情節相符，復有九十一年二
    月九日下午二時五十七分許，被告對告訴人丁○○犯罪時之監視錄影帶翻攝照片
    二紙及被告於同年三月十四日所使用之犯罪工具鐵鎚與鋸子各一把扣案可資佐證
    ，被告雖辯稱：僅係持上開菜刀、鐵鎚與鋸子欲與丁○○理論云云，然查：被告
    若僅係欲與告訴人丁○○理論，又何須持菜刀、鐵鎚與鋸子，且又豈會持鐵鎚與
    鋸子尾追告訴人等，被告所辯，要係諉卸之詞，不足採信，其事證明確，被告犯
    行堪以認定。
二、核被告所為係犯刑法第三百零四條第一項之妨害自由罪、第三百零五條之恐嚇危
    害安全罪，被告丙○○於九十一年三月十四日對乙○○○、甲○○○恐嚇不准報
    警之行為，係一恐嚇犯行，致告訴人乙○○○及甲○○○心生畏怖而生危害於二
    人之安全，為想像競合犯，應依刑法第五十五條規定，擇一處斷，（此部分起訴
    事實已有敘及，僅係漏引刑法第五十五條），被告先後多次恐嚇犯行，時間緊接
    ，所犯構成要件相同之罪名，係基於概括犯意所為，應依刑法第五十六條規定，
    論以一罪，又被告所犯上開二罪間有方法結果之牽連關係，應依同法第五十五條
    規定，從一重之妨害自由罪處斷。被告丙○○所犯上開妨害自由行為部分，雖未
    據公訴人予以起訴，惟此部分與其被訴有罪部分，有牽連犯之裁判上一罪關係，
    本院自得併予審理，又被告丙○○曾受事實欄所示有期徒刑之執行，有台灣高等
    法院被告全國前案記錄表一份附卷足憑，其於受有期徒刑之執行完畢後，五年內
    再犯本件有期徒刑以上之刑之本罪，均為累犯，應依刑法第四十七條之規定遞加
    重其刑。爰審酌被告之品行、犯罪之動機、目的、手段、所生危害及犯罪後之態
    度等一切情狀，量處如主文所示之刑，並諭知易科罰金之折算標準。
三、前開菜刀一把雖未扣案，及另扣案之鐵鎚與鋸子各一把均係被告所有供犯罪所用
    之物，業據被告丙○○自承在卷，均依法諭知沒收。
四、至告訴人丁○○另於本院指稱：被告丙○○另於於九十一年四月二十日上午九時
    許至其里辦公室之屋外，向其恐嚇稱：「你不要再當里長了，我要殺你全家」等
    語，惟被告於九十一年三月十五日經公訴人聲請本院羈押被告獲淮後，羈押中經
    公訴人提起公訴後，迄九十一年四月十九日本院初次訊問時，被告自承不會再有
    搔擾告訴人丁○○之行為，經本院命其不得再對告訴人丁○○、乙○○○、甲○○○施以恐嚇、傷害行為，並諭知交保獲釋後，距其上開九十一年三月十四日所
    為之恐嚇犯行，已逾一月餘之外，且被告亦於本院自承不會再對告訴人丁○○施
    以恐嚇犯行，則其另於九十一年四月二十日上午對告訴人所為之恐嚇犯行，顯係
    另行起意而為之，本院認為與起訴上開恐嚇犯行，並無連續犯之關係，應另由公
    訴人另行處理，附此敘明。
據上論斷，應依刑事訴訟法第二百九十九條第一項前段、刑法第五十六條、第三百零
五條、第三百零四條第一項、第五十五條、第四十七條、第四十一條第一項前段、第
三十八條第一項第二款、罰金罰鍰提高標準條例第一條前段、第二條判決如主文。
本案經檢察官張紜緯到庭執行職務。
中      華      民      國      九十一      年      六    月    十二    日
                                    臺灣士林地方法院刑事第一庭
                                        法  官  蔡  明  宏
右正本證明與原本無異。
如不服本判決應於送達後十日內向本院提出上訴狀。
                                        書記官  陳  漢  朝
中      華      民      國      九十一      年      六    月    十九    日
附錄本判決論罪科刑依據之法條：
刑法第三百零五條：
以加害生命、身體、自由、名譽、財產之事恐嚇他人，致生危害於安全者，處二年以
下有期徒刑、拘役或三百元以下罰金。
刑法第三百零四條第一項：
以強暴、脅迫使人行無義務之事或妨害人行使權利者，處三年以下有期徒刑、拘役或
三百元以下罰金。
